【裁判字號】    89,訴,2826
【裁判日期】    891124
【裁判案由】    清償債務
【裁判全文】
臺灣高雄地方法院民事判決  八十九年訴字第二八二六號
      原      告  台灣省合作金庫
      法定代理人  丙○○
      訴訟代理人  乙○○
      被      告  甲○○
右當事人間清償債務事件，本院判決如左：
      主    文
被告應給付原告新台幣貳佰玖拾玖萬仟佰拾元，其中新台幣壹佰玖拾伍萬仟
佰伍拾伍元，自民國八十九年二月二十六日起至清償日止，按年息百分之十‧一０
五計算之利息，及自民國八十九年三月二十六日起至清償日止，其逾期在六個月以內
者，按上開利率百分之十，逾期超過六個月部分，按上開利率百分之二十計付違約金
；其中新台幣壹佰零萬玖仟玖佰柒拾伍元，自民國八十九年三月二十六日起至清償
日止，按年息百分之十‧一０五計算之利息，及自民國八十九年四月二十六日起至清
償日止，其逾期在六個月以內者，按上開利率百分之十，逾期超過六個月部分，按上
開利率百分之二十計付違約金。
訴訟費用由被告負擔。
    事    實
甲、原告方面：
一、聲明：求為判決如主文所示。
二、陳述：訴外人呂欣萍邀同被告為連帶保證人，於民國八十八年四月二十六日向原
    告借得新台幣（下同）二百萬元、一百零六萬元，約定利息均按原告基本放款利
    率（訂約時為年息七‧六０五）加年息百分之二‧五計算，浮動計息，按月計收
    ，並約定借款期間自八十八年四月二十六日起至一百零八年四月二十六日止，並
    自八十八年五月二十六日起至清償日止，以每一個月為一期，分二百四十期，依
    年金法計算，平均攤還本息，遲延還本付息時，除按約定利率計算遲延利息外，
    其逾期清償在六個月以內者，按上開利率百分之十，逾期超過六個月部分，按上
    開利率百分之二十計算違約金，被告亦同意與訴外人呂欣萍負連帶清償之責任。
    詎上開二筆借款，二百萬該筆僅繳付本息至八十九年二月二十六日，一百零六萬
    該筆僅繳付本息至八十九年三月二十五日，餘未依約清償，經核算結果，尚欠如
    主文所示本金及利息暨違約金未為清償，屢向被告催討，均無結果，為此依連帶
    保證法律關係提起本件訴訟。
三、證據：提出借據、帳卡各二件、被告戶籍謄本一件為證。
乙、被告方面：
一、聲明：未聲明。
二、陳述：借據確係我所簽立，當時係幫訴外人即友人呂欣萍擔任系爭借款之連帶保
    證人，訴外人呂欣萍借款係為購置房屋，確實有貸得借據所示之款項，對帳卡所
    示未清償之借款本息、違約金無意見。
    理      由
一、本件原告主張訴外人呂欣萍及被告分別為借款人及連帶保證人，於向原告借得一
    百零六萬元、二百萬元之二筆款項後，未依約為清償，經核算結果，尚有如主文
    所示之款項未為受償之事實，已據其提出借據、帳卡各二件為證，核屬相符，且
    為被告所不爭執，其自認借據確係其幫訴外人即友人呂欣萍擔任系爭借款之連帶
    保證人，確實有貸得借據所示之款項，且對帳卡所示未清償之借款本息、違約金
    無意見等語，本院依被告之陳述及上開證據所載清償期限、方式、利息、違約金
    及保證人願負連帶責任之內容為調查之結果，與原告所述之事實相符，則原告主
    張之事實，可堪信為真實。
二、按借用人應於約定期限內，返還與借用物種類、品質、數量相同之物；遲延之債
    務，以支付金錢為標的者，債權人得請求依法定利率計算之遲延利息，但約定利
    率較高，仍從其約定利率；當事人得約定債務人不履行債務時，應支付違約金，
    民法第四百七十八條前段、第二百三十三條第一項、第二百五十條第一項分別定
    有明文。又保證債務之所謂連帶，係指保證人與主債務人負同一債務，對於債權
    人各負全部給付之責任，此就民法第二百七十二條第一項規定連帶債務之文義參
    照觀之甚明。
三、綜上所述，原告依連帶保證之法律關係，請求被告給付本件未清償之借款二百九
    十九萬三千三百三十元，其中一百九十五萬三千三百五十五元，自八十九年二月
    二十六日起至清償日止，按年息百分之十‧一０五計算之利息，及自八十九年三
    月二十六日起至清償日止，其逾期在六個月以內者，按上開利率百分之十，逾期
    超過六個月部分，按上開利率百分之二十計付之違約金；其中一百零三萬九千九
    百七十五元，自八十九年三月二十六日起至清償日止，按年息百分之十‧一０五
    計算之利息，及自八十九年四月二十六日起至清償日止，其逾期在六個月以內者
    ，按上開利率百分之十，逾期超過六個月部分，按上開利率百分之二十計付之違
    約金，為有理由，應予准許。
四、本件原告之訴為有理由，依民事訴訟法第七十八條，判決如主文。
中      華      民      國    八十九    年    十一      月    二十四    日
                              台灣高雄地方法院民事第一庭
~B法  官  郭貞秀
右正本證明與原本無異。
如不服本判決，應於判決送達後二十日內，向本院提出上訴狀。
中      華      民      國    八十九    年    十一      月    二十四    日
~B書記官  胡美儀


司法院資訊處製作；財團法人民間司法改革基金會備份。
